臺灣臺中地方法院宣示判決筆錄　　　　100年度易字第3280號
公　訴　人　臺灣臺中地方法院檢察署檢察官
被　　　告　林士博
　　　　　　林昭柏
上列被告等因重利案件，經檢察官提起公訴（100年度偵字第442
9 號），並聲請改依協商程序而為判決，本院裁定進行認罪協商
程序後，於中華民國100 年11月30日下午4 時，在本院刑事第十
七法庭宣示判決，出席職員如下：
　　　　　法　官　劉惠娟
　　　　　書記官　黃珮華
法官起立朗讀判決主文、犯罪事實要旨、處罰條文及告以上訴限
制、期間並提出上訴狀之法院，且諭知記載其內容：
一、判決主文：
    林士博共同犯重利罪，累犯，處有期徒刑肆月，如易科罰金
    ，以新臺幣壹仟元折算壹日；又共同犯重利罪，累犯，處有
    期徒刑肆月，如易科罰金，以新臺幣壹仟元折算壹日；又共
    同犯重利罪，累犯，處有期徒刑陸月，如易科罰金，以新臺
    幣壹仟元折算壹日，扣案之空白支票壹本及名片陸張，均沒
    收。應執行有期徒刑壹年，如易科罰金，以新臺幣壹仟元折
    算壹日，扣案之空白支票壹本及名片陸張，均沒收。
    林昭柏共同犯重利罪，處有期徒刑月，如易科罰金，以新
    臺幣壹仟元折算壹日；又共同犯重利罪，處有期徒刑月，
    如易科罰金，以新臺幣壹仟元折算壹日；又共同犯重利罪，
    處有期徒刑伍月，如易科罰金，以新臺幣壹仟元折算壹日，
    扣案之空白支票壹本及名片陸張，均沒收。應執行有期徒刑
    拾月，如易科罰金，以新臺幣壹仟元折算壹日，扣案之空白
    支票壹本及名片陸張，均沒收。
二、犯罪事實要旨：
    林士博前於民國96年間，因賭博罪，經臺灣宜蘭地方法院以
    97年度宜簡字第233 號判處有期徒刑4 月，於97年11月13日
    易科罰金執行完畢。詎仍不知悔改，竟與林昭柏共同基於貸
    放重利之犯意聯絡，以「日盛租賃融資公司」名義印製名片
    ，對外散發出借款項之訊息，而分別為下列時、地，為下列
    重利之行為：
  (一)於99年8 月13日，吳淇材因需款孔急，而以000000000 號市
    內電話，與林昭柏持用之門號0000000000號、0000000000號
    行動電話聯絡借款事宜後，林士博與林昭柏即於99年8 月13
    日上午11時許，在吳淇材所經營位於彰化市○○路120 巷14
    7 弄39之7 號之「佳億印刷廠」內，趁吳淇材急迫之際，貸
    與吳淇材新臺幣（下同）30萬元，並約定每15日1 期，每期
    利息3 萬元（年利率240%），且預扣利息3 萬元，實際僅交
    付吳淇材27萬元，並由吳淇材簽發到期日為99年8 月27日之
    彰化第五信用合作社東芳分社、面額30萬元之支票1 紙予林
    士博與林昭柏，以供渠等屆期兌領，而以上開方式，共同取
    得與原本顯不相當之重利。
  (二)於99年8 月24日，吳淇材復因需款孔急，而以000000000 號
    市內電話，與林昭柏持用之前揭門號行動電話聯絡借款事宜
    後，林士博與林昭柏即於99年8 月24日下午1 時許，在吳淇
    材所經營位於彰化市○○路120 巷147 弄39之7 號之「佳億
    印刷廠」內，趁吳淇材急迫之際，貸與吳淇材30萬元，並約
    定每10日1 期，每期利息4 萬5 千元（年利率540%），且預
    扣利息4 萬5 千元，實際僅交付吳淇材25萬5 千元，並由吳
    淇材簽發到期日為99年9 月3 日之彰化第五信用合作社華山
    分社、面額30萬元之支票1 紙予林士博與林昭柏，以供渠等
    屆期兌領，而以上開方式，共同取得與原本顯不相當之重利
    。
  (三)於99年9 月1 日起至99年12月7 日止，林士博與林昭柏均明
    知吳淇材經營印刷廠急需現金週轉，即乘其此急迫情事，由
    吳淇材以借新還舊之方式，在吳淇材所經營位於彰化市○○
    路120 巷147 弄39之7 號之「佳億印刷廠」內，接續於如附
    表編號3 至32所示時間，出借如附表編號3 至32所示之金額
    予吳淇材，並約定以如附表編號3 至32所示之計息方式收取
    本金及利息，且於放款同時各預扣如附表編號3 至32所示之
    利息，而共同收取與原本顯不相當之重利，吳淇材並於如附
    表編號3 至32所示借款時間，先後簽發如附表編號3 至32所
    示支票予林士博及林昭柏收執，以供渠等陸續屆期兌領而為
    借款之清償（詳細借款金額、借款期間、利息、實拿金額、
    簽發支票票號、支票金額及支票兌領情形均詳如附表編號3
    至32所示）。嗣因吳淇材已無力償還高額利息及本金，報警
    處理，而經警循線查獲，並扣得林士博與林昭柏所有供出借
    款項使用之空白本票1 本、名片6 張及吳淇材所交付尚未兌
    現之支票5 張。
三、處罰條文：
    刑法第28條、第344 條、第47條第1 項、第41條第1 項前段
    、第8 項、第51條第5 款，刑法施行法第1 條之1 第1 項、
    第2 項前段。
四、協商判決除有刑事訴訟法第455 條之4 第1 項第1 款於本訊
    問程序終結前，被告撤銷協商合意或檢察官撤回協商聲請者
    ；第2 款被告協商之意思非出於自由意志者；第4 款被告所
    犯之罪非第455 條之2 第1 項所定得以協商判決者；第6 款
    被告有其他較重之裁判上一罪之犯罪事實者；第7 款法院認
    應諭知免刑或免訴、不受理者情形之一，及違反同條第2 項
    「法院應於協商合意範圍內為判決；法院為協商判決所科之
    刑，以宣告緩刑或2 年以下有期徒刑、拘役或罰金為限」之
    規定者外，不得上訴。
五、如有上開可得上訴情形，得自收受宣示判決筆錄送達之日起
    10日內，向本院提出上訴書狀，上訴於第二審法院。
中    華    民    國    100     年    11    月    30  日
                          書記官  黃珮華
                          法  官  劉惠娟
以上正本證明與原本無異。
告訴人或被害人對於判決如有不服具備理由請求檢察官上訴者，
其上訴期間之計算係以檢察官收受判決正本之日期為準。
                          書記官  黃珮華
中    華    民    國    100     年    11    月    30  日